【裁判字號】    97,訴,523
【裁判日期】    970331
【裁判案由】    毒品危害防制條例
【裁判全文】
臺灣高雄地方法院刑事判決               97年度訴字第523號
公  訴  人  臺灣高雄地方法院檢察署檢察官
被      告  乙○○
                    現於高雄第二監獄
上列被告因違反毒品危害防制條例案件，經檢察官提起公訴（96
年度毒偵字第10059 號），被告於本院準備程序中為有罪之陳述
，經合議庭裁定由受命法官依簡式審判程序獨任審理，本院判決
如下：
    主  文
乙○○施用第一級毒品，累犯，處有期徒刑壹年貳月，扣案第一
級毒品海洛因壹包（檢驗前淨重零點零貳捌公克，檢驗後淨重零
點零貳壹公克），沒收銷燬之。
    事 實 及 理 由
一、乙○○於民國88年間因施用毒品案件，經本院裁定命入勒戒
    處所施以觀察勒戒，勒戒期滿因有繼續施用毒品傾向，復經
    本院裁定命入戒治處所施以強制戒治，嗣經停止戒治處分及
    撤銷停止戒治處分，於89年9 月15日執行完畢，翌日釋放出
    所；另於93年間因施用毒品案件，經本院以93年度訴字第19
    34號判處有期徒刑10月，並經臺灣高等法院高雄分院以94年
    度上訴字第269 號判決駁回上訴確定，於95年4 月13日縮短
    刑期執行完畢。詎猶不知悔改，明知海洛因係毒品危害防制
    條例第2 條第2 項所列之第一級毒品，不得非法持有、施用
    ，仍於上開強制戒治執行完畢釋放後5 年內，再於93年間為
    上開施用毒品犯行，並於上開施用毒品犯行後，復基於施用
    第一級毒品海洛因之犯意，於96年11月7 日晚上8 時許，在
    其位於高雄市○鎮區鎮○里○○路88號之住處，將第一級毒
    品海洛因摻水以注射針筒注射手臂靜脈之方式，施用第一級
    毒品海洛因1 次。嗣於96年11月8 日下午3 時30分許，在高
    雄市○鎮區○○路與興旺路口為警查獲，當場扣得第一級毒
    品海洛因1 包（檢驗前淨重0.028 公克，檢驗後淨重 0.021
    公克），並經乙○○同意採尿送驗查獲。
二、本件被告乙○○所犯為死刑、無刑徒刑或最輕本刑為3 年以
    上有期徒刑以外之罪，其於準備程序中就被訴犯罪事實，為
    有罪之陳述，經法官告知簡式審判程序之旨，並聽取當事人
    之意見後，依刑事訴訟法第273 條之1 第1 項規定，裁定由
    受命法官獨任進行簡式審判程序，合先指明。
三、上揭犯罪事實，業據被告乙○○於警詢、檢察官訊問及本院
    審理時均坦承不諱，且有第一級毒品海洛因1 包（檢驗前淨
    重0.028 公克，檢驗後淨重0.021 公克）扣案可稽，並有高
    雄市立凱旋醫院96年11月19日濫用藥物尿液檢驗報告、96年
    12月10日濫用藥物成品檢驗鑑定書各1 紙、犯罪嫌疑人姓名
    對照表1 份、扣押筆錄、扣押物品目錄表各1 份張、臺灣高
    雄地方法院檢察署刑案查註紀錄表及臺灣高等法院被告全國
    前案紀錄表各1 紙附卷可稽。又被告於88年間因施用毒品案
    件，經本院裁定命入勒戒處所施以觀察勒戒，勒戒期滿因有
    繼續施用毒品傾向，復經本院裁定命入戒治處所施以強制戒
    治，嗣經停止戒治處分及撤銷停止戒治處分，於89年9 月15
    日執行完畢，翌日釋放出所，而復於93年間再因施用毒品案
    件，經本院以93年度訴字第19 34 號判處有期徒刑10月，並
    經臺灣高等法院高雄分院以94年度上訴字第269 號判決駁回
    上訴確定之事實，有臺灣高雄地方法院檢察署刑案查註紀錄
    表及臺灣高等法院被告全國前案紀錄表各1 紙附卷可稽，是
    被告確係於強制戒治執行完畢釋放後，5 年內又於93年間為
    上開施用毒品犯行，並於上開施用毒品犯行後，再為本件施
    用第一級毒品海洛因之犯行甚明；從而，本案事證明確，被
    告犯行堪予認定，應依法論科。
四、查海洛因係毒品危害防制條例第2 條第2 項所稱之第一級毒
    品，不得非法持有及施用。核被告所為，係犯毒品危害防制
    條例第10條第1 項之施用第一級毒品罪。被告持有第一級毒
    品海洛因之低度行為，已為施用之高度行為所吸收，不另論
    罪。另被告前於93年間因施用毒品案件，經本院以93年度訴
    字第1934號判處有期徒刑10月，並經臺灣高等法院高雄分院
    以94年度上訴字第269 號判決駁回上訴確定，於95年4 月13
    日縮短刑期執行完畢，有臺灣高等法院被告全國前案紀錄表
    1 紙附卷可稽，被告於上開有期徒刑執行完畢5 年內，故意
    再犯本件有期徒刑以上之罪，為累犯，應依刑法第47條第 1
    項規定，加重其刑。爰審酌被告曾觸犯施用毒品之犯行，雖
    經強制戒治程式，仍未能斷戒施用毒品惡習，顯見其戒治意
    志不堅，缺乏勒戒動機，本應從重量刑以收刑罰教化之效。
    惟念其施用毒品係對己身殘害，並未造成他人具體危害，且
    能於犯後坦承犯行，態度尚稱良好等一切情狀，酌情量處如
    主文所示之刑，以示儆懲。至扣案之海洛因1 包（檢驗前淨
    重0.028 公克，檢驗後淨重0.021 公克），經鑑定結果，係
    屬毒品危害防制條例第2 條第2 項所稱之第一級毒品，有高
    雄市立凱旋醫院96年12月10日濫用藥物成品檢驗鑑定書1 紙
    在卷可參，應依毒品危害防制條例第18條第1 項前段規定宣
    告沒收銷燬之。
據上論斷，應依刑事訴訟法第273 條之1 第1 項、第284 條之 1
、第299 條第1 項前段，毒品危害防制條例第10條第1 項、第18
條第1 項前段，刑法第11條、第47條第1 項，判決如主文。
本案經檢察官甲○○到庭執行職務。
中    華    民    國    97    年    3     月    31    日
                  鳳山刑事第一庭      法  官  陳盈吉
以上正本證明與原本無異。
如不服本判決，應於判決送達後10日內，向本院提出上訴狀。
中    華    民    國    97    年    3     月    31    日
                                      書記官  陳展榮
附錄本判決論罪科刑法條：
毒品危害防制條例第10條
施用第1級毒品者，處6月以上5年以下有期徒刑。
施用第2級毒品者，處3年以下有期徒刑。


司法院資訊處製作；財團法人民間司法改革基金會備份。
